Inventaris van het archief van de familie Boreel, 1443-1931; Familie Pels, 1571-1862; Stichting Frankendaal, 1637-1877
Nationaal Archief, Den Haag
- INVENTARIS VAN HET FAMILIEARCHIEF PELS 1571-1877
  - FAMILIEARCHIEF PELS, VI.
    - Genealogie van de familie Pels en aanverwante families, A.
      - Genealogische aantekeningen betreffende de families Pels, De Keyser (L'Empereur) en Van der Meulen (Molinaeus), z.d.; 273; 1 omslag
      - Aantekeningen van Susanna Kint over haar overleden kinderen, z.d.; 274; 1 stuk
      - Extract uit een handboekje dat berustte bij Johanna Pels, vrouwe van Hoogelande en weduwe van wijlen Antony van der Nijpoort, in leven heer van Hoogelande, burgemeester en naderhand hoofdschout van Utrecht, betreffende de familie Pels, (c. 16e en 17e eeuw). Met bijlagen, 1707-1708; 275; 2 stukken
      - Genealogische aantekeningen van de hand van Jan Jeronimus Boreel over de familie van zijn huisvrouw Anna Maria Pels, z.d.; 276; 3 stukken
      - Genealogische aantekeningen over de familie Van Gerven, z.d.; 277; 4 stukken
      - Genealogische aantekeningen over de familie Hellemans, z.d.; 278; 3 stukken
      - Aantekeningen over de familie van Andries Pels, gehuwd met Agneta Bouwens, 1682-1702 en z.d.; 279; 1 stuk
      - Genealogische tabellen van de families Opalfeins, z.d. 3 stukken., 280
        Elders wordt de naam alsvolgt gespeld:
        Ophalphens t'Kint van Rodenbeek, Hellemans.
      - Genealogische lijst betreffende de nakomelingschap van J. Pels, heer van Barlecum, z.d.; 281; 1 stuk
        Bevat ook gegevens over de families Kint, Van der Veen en Hellemans.
      - Genealogische tabellen van de familie Pels, z.d.; 282; 3 stukken
      - Stuk getiteld "Ingredienten etc." over Ferdinando Helman, negotiant te Antwerpen in juwelen, in compagnieschap met de gebroeders Peter, Guiljam en Jan Baptiste Kint van Rodenbeecke, z.d.; 283; 1 stuk
      - Genealogische aantekeningen van de familie Boreel, z.d.; aantekeningen over missive van Jacques d'Aerssers, z.d.; tekeningen van familiewapens, 1613 en z.d.; 284; 4 stukken
      - Stukken betreffende een proces van Everard Booth voor het Hof van Holland over zijn rechten als descendent van de familie van wijlen Johan Booth, overleden in 1706, te bewijzen tegenover diens weduwe Wilhelmina van Paffenrode, 1707-1714; 285; 1 pak
    - Testamenten en boedelscheidingen, B.
      - Akte van huwelijkse voorwaarden tussen Paulus Pels en Susanne Kint Pietersdr., ten overstaan van notaris Jan Frans Bruyningh in Amsterdam, 1620; 286; 1 charter
      - Akte van volmacht tussen prins Maurits en Paulus Pels en Susanne 't Kint verlog om over hun goederen gelegen binnen het gewest van Utrecht te mogen beschikken, 28 december 1624; 286A; 1 charter
      - Testamenten van Johanna 't Kint van Rodenbeecke, 1636 en z.d.; 287-287A; 2 stukken.
        - 1636, 287
        - z.d., 287A
      - Extract uit het testament van Lancelot de Robiano, stadhouder van de leenen van het land van Mechelen, en Anna Maria 't Kint van Rodenbeecke, waarbij zij alle voorgaande testamenten intrekken, 18 januari 1641; 288; 1 stuk
      - Akten van huwelijkse voorwaarden tussen Jean Lucas Pels en Susanna Noiret, ten overstaan van notaris Steeman, 1654; 289-290; 2 stukken
        - 4 november 1654., 289
        - 11 november 1654., 290
      - Huwelijkscontract tussen Jean Lucas Pels en Susanna Noiret. Met bijlagen, 1654-1655; 291; 1 katern
      - Testament van Jean Lucas Pels en Susanna Noiret, ten overstaan van notaris Lock, 1673; 292; 1 katern
      - Akte van huwelijkse voorwaarden tussen Andries Pels en Agneta Bouwens. Met bijlagen 1720-1729, 11 april 1682.; 293; 1 katern en 2 stukken
      - Testament van Jean Lucas Pels, ten overstaan van notaris Van der Groe, 23 december 1697; 294; 1 katern
      - Codicillen (of nader testamenten) van Jean Lucas Pels, ten overstaan van notaris Van der Groe, 23 december 1698; 295-295A; 2 stukken
        - Bestanddeel 1., 295
        - Bestanddeel 2., 295A
      - Akte van boedelscheiding van Jean Lucas Pels, ten overstaan van notaris Dirck van der Groe, 3 juni 1699; 296; 1 katern
      - Akte van willige condemnatie over de scheiding van de negotie en compagnieschap van Jean Pels & Zn., tussen Andries, Adriaan en Jean Lucas Pels, 2 februari 1700; 297; 1 stuk
      - Akte van boedelscheiding tussen Antoni van der Nypoort en Johanna Pels, 21 oktober 1707; 297A; 1 katern
      - Akte van huwelijkse voorwaarden tussen Jan Jeronimus Boreel en Anna Maria Pels, 29 november 1709; 298; 1 katern
      - Bewijs van Douairie tussen Jan Jeronimus Boreel en Anna Maria Pels, 10 december 1709; 299; 1 stuk
      - Kwitantie van 'Huwelijks Goedt', bestemd voor Jan Jeronimus Boreel en Anna Maria Pels, 20 december 1709; 300; 1 stuk
      - Akte waarbij Jean Lucas Pels zijn familieleden Andries Pels en Adriaan Pels tot voogden aanstelt over zijn minderjarige kinderen. Kopie, 15 december 1711; 301; 1 stuk
      - Huwelijkscontract tussen mr. Willem Munter en Catharina Pels, ten overstaan van notaris Van den Ende, 6 mei 1712; 302; 1 katern
      - Kwitantie van `Huwelijks Goedt' tussen Willem Munter en Catharina Pels, 23 mei 1712; 303; 1 stuk
      - Akte van indemniteit tussen Andries Pels en Adriaan Pels en diens successeuren en erven. Kopie, 13 januari 1712; 304; 1 stuk
      - Extract uit het testament van Johanna Pels, weduwe van wijlen Anthonie van Nypoort, betreffende het legaat gegund aan Guillielmo Pels en Jvr. Alberta Maria Pels en betreffende het voogdijschap dat aan Andries Pels en Adriaan Pels is verleend, 25 augustus 1713; 305; 1 katern
      - Extract uit de akte van boedelscheiding van Jean Lucas Pels en Johanna Schu, 4 december 1713; 306; 1 katern
      - Kwitantie en akte van huwelijkse voorwaarden van Jean Lucas Pels Andrieszn., Heer van Hoogelande, en Susanna de Wildt, 1714-1715; 307; 1 katern
      - Aantekeningen over de beweegredenen van Johanna Sara Pels om in het huwelijk te treden met Jan Berend Bicke, 6 november 1720; 308; 1 katern
      - Akte van huwelijkse voorwaarden tussen Jan Berend Bicke en Johanna Sara Pels, 17 oktober 1720; 309; 1 katern
      - Extract uit de akte van decharge en acquit, door Alberta Maria Pels, ten behoeve van Andries Pels en Albert Schuyt, 4 januari 1731; 310; 1 katern
      - Testament van Pieter Pels, ten overstaan van notaris Noblet, 13 maart 1736; 311; 2 katernen
      - Testament van Jean Lucas Pels en Susanna de Wildt, ten overstaan van notaris Jan Ardinois, met kwitanties van de erfgenamen en legatarissen, 1737; 312; 1 katern
      - Kwitantie van weduwe De Wildt van haar legitieme portie, ten overstaan van notaris Jan Ardinois, 16 december 1739; 313; 1 katern
      - Akte van boedelscheiding van Jean Lucas Pels, 2 mei 1757; 314; 1 katern
    - Financiële zaken en negotiaties, C.
      - Brief van W. Arisz. aan de administrateurs van de boedel van wijlen Anna Maria Pels, weduwe van J.J. Boreel, over de zogenaande "Tripsche goederen" in Halland, gelegen in Zweden, afkomstig uit een lening van penningen door de familie Trip aan Gustaaf Adolf, overleden op 16 november 1632, 13 mei 1814; 315; 1 stuk
      - Stukken betreffende de Administratie van de Hallandsche Goederen in Zweden, 1778-1853; 315A; 1 omslag
      - Aantekeningen van de effecten en gelden uit de boedel van wijlen Anna Maria Pels, weduwe van Jan Jeronimus Boreel, overleden op 1 december 1776, z.d.; 315B; 1 deel
        De aantekeningen lopen over de periode 1778-1862.
      - Contracten van negotiatie van Andries Pels & Zn., 1699-1739; 316; 1 omslag
      - Financiële stukken betreffende de familie Pels, 1675-1744 en z.d; 317; 1 omslag
        Bevat: assurantiebrief; doktersrekeningen; akten van transport van obligaties; persoonlijke brieven etc. De stukken zijn afkomstig van en/of betreffen de volgende familieleden: Andries Pels, Harald Johan Pels, Adriaen Pels, Albert Maria Pels en Jean Lucas Pels.
      - Extract uit het "Kerke Memoriaal Boek" van 17 maart 1717, betreffende de machtiging voor de kerkmeesters te Loenen, Andries Pels, Jacob Balse en Jan van Taaxling, voor het doen aanbrengen van reparaties aan kerk en toren te Loenen, 1 februari 1717; 318; 2 stukken
      - Extracten uit de balansrekeningen van Alberta Maria Pels, 1723-1729; 319; 1 omslag
      - Grootboek en memorialen van de familie Pels, 1728-1757; ---; 6 delen
      - Grootboek van Andries Pels, 1728-1741; 320A
      - Memoriaal van Andries Pels, 1728-1741; 320B
      - Grootboek van Agneta Bouwens, weduwe van Andries Pels, 1741-1752; 320C
      - Memoriaal van Agneta Bouwens, weduwe van Andries Pels. Met bijlagen., 1741-1756; 320D
      - Grootboek van Jean Lucas Pels en na diens overlijden op 7 januari 1741 van zijn vrouw Anna Elisabeth Geelvinck, 1731-1757; 320E
      - Memoriaal van Jean Lucas Pels, 1736-1741; 320F
    - Overlijden en begraven, D.
      - Stukken betreffende een graf in de kloosterkerk in 's-Gravenhage waarin Pieter Pels en zijn kleinzoon Pieter Pels hun laatste rustplaats vinden, 1629-1674; 321; 1 omslag
      - Begrafenisinstructie, ondertekend door Abel Tassin d'Allones, 10 juni 1722; 322; 1 katern
      - Stukken betreffende de graven en begraafplaatsen van de familie Pels, in het bijzonder van Andries Pels, 1669-1717; 323; 3 stukken.
      - Verklaring van burgemeesters en raden van Dantzig, dat Paulus Pels op 3 september 1659 in de Pfarkirche van St. Marie is begraven, 14 januari 1660; 324; 1 stuk
      - Extract uit het register van de "Kercke van Barlecum", gelegen in de majorije van 's-Hertogenbosch, met afbeelding van de grafzerk van Gijsbert Pels, raadsheer van 's-Hertogenbosch, zijn vrouw Johanna van Vladeracq, en hun oudste zoon Johan Pels, overleden in 1569, z.d. Met een bijgevoegd schrijven van mr. Paul van der Veen te Gorinchem, aan zijn oom, betreffende de geslachtboom van de familie, 9 december 1689; 325; 1 katern en 1 stuk
      - Lijkrede op Johan Lucas, 27 december 1643; 326; 1 katern
    - Officiële documenten en papieren betreffende de familie Pels, E.
      - Extract uit de "Lijck Predicatie", gedaan in Dantzig door Gunter Rudolf van Kieswater over wijlen Paulus Pels, resident aldaar voor de Staten-Generaal, z.d.; 327; 2 stukken
        Bevat ook een schetstekening van een grafzerk met bijschriften.
      - Aantekeningen over een grafzerk in de kerk van Berlekom en het familiewapen Pels, z.d.; 328; 1 stuk
      - Stukken betreffende het overlijden van Andries Pels, overleden in 1731, en Agneta Bouwens, overleden in 1749, 1731-1749; 329; 1 omslag
        Het betreft voornamelijk leescedullen en condoleancebrieven.
      - Wapentekeningen en heraldische figuren van de adelsgeslachten in Brussel, met begeleidende tekst, z.d.; 330; 1 stuk.
        Onderaan staat de naam Jan Batta 't Kint, heer van Capelle en Nieuwerkercke vermeld.
      - Admissiebrief voor mr. Paul van der Veen als advocaat bij het Hof van Holland, 27 juli 1678; 331; 1 stuk
      - Promotiebrief van mr. Paul van der Veen, 20 februari 1680; 332; 1 stuk
        Perkament. Met afhangend zegel in blikken doos.
      - Promotiebrief van Harald Johannes Pels, 1689; 333; 1 stuk
      - Admissiebrief voor mr. Harald Johannes Pels als advocaat bij het Hof van Holland, 22 september 1689; 334; 1 stuk
      - Notariële akte, met de namen Carolus Helman, Petrus Kint en Petrus Vegelman, 24 maart 1595; 335; 1 stuk
        Perkament. In het Latijn.
      - Attestatie van de magistraat van 's-Hertogenbosch betreffende Paulus Pels, 18 april 1634; 336; 1 stuk
      - Vrijbrief voor Paul van der Veen, afgegeven door de koning van Frankrijk, 25 februari 1677; 337; 1 stuk
      - Verklaring van B. van Assendelft, dat Harald Johannes Pels, op de registers is ingetekend en op 22 september 1689 de eed heeft afgelegd als Advocaat voor het Hof van Holland, 23 januari 1704; 338; 1 stuk
      - Adelsbrief, door de Roomse keizer Ferdinand II toegestaan aan Johan Lucaszn., juli 1731; 339; 1 katern
        Vertaling van juli 1731.
      - Portret van Ferdinand II, Rooms keizer (1578-1637), gemaakt door P. Soutman, z.d.; 340; 1 stuk
      - Diverse stukken, 1706 en z.d.; 341; 3 stukken
        - extractresolutie van de sociëteit van Suriname, 22 oktober 1706.
        - geschreven stuk, getiteld: "vaderlijke raadgevingen en lessen der wijsheid", z.d.
        - kladaantekeningen over het teruggeven van geleende boeken, z.d.
- INVENTARIS VAN HET ARCHIEF VAN DE STICHTING FRANKENDAAL 1637-1877
  - STICHTING FRANKENDAAL, VII.
    - Brief van het stadsbestuur van Augsburg aan Johan Lucas van Frankendaal, waarin zij zich verontschuldigd wegens het niet betalen van pensiones door Zünss. Met transcriptie, 8 juni 1637; 342; 1 charter en 1 stuk
      Perkament. In het Duits.
    - Testament van Johan Lucas van Frankendaal, met daarbij behorende extracten, 1642-1676; 343; 5 katernen en 1 stuk
      Johan Lucas van Frankendaal is overleden op 14 december 1643.
    - Testamentaire beschikking van Johanna Pels, weduwe van wijlen Johan Lucas van Frankendaal, 17 oktober 1644; 344; 1 stuk
      Bevat ook een notariële verklaring opgemaakt na
      het overlijden van Johanna Pels (overleden op 23
      februari 1646) door notaris Verduyn, 5 maart 1646.
    - Notulenboek van professor Van Alphen, 1739-1795; 345; 1 deel
    - Extracten van notulen en andere stukken betreffende de fondsen van de Stichting Frankendaal, 1699-1810 en z.d.; 346; 1 omslag
    - Correspondentie van de Stichting Frankendaal, 1654-1877 en z.d; 347A-347B; 2 omslagen
      Chronologisch geordend.
      - 1654-1710 en z.d., 347A
      - 1780-1877 en z.d., 347B
- INVENTARIS VAN HET FAMILIEARCHIEF BOREEL 1443-1931, DEEL II: 19E - 20E EEUW
  - 19E-20E EEUW, VIII.
    - Brieven, A.
      - Brieven voor 1850, 1.
        - Correspondentie van J. Boreel van Hoogelanden met W. Sickesz. te Amsterdam, 1801-1802 en z.d.; 348; 1 omslag
          Bevat ook 3 brieven van D. Overklift aan W. Sickesz, 1801.
        - Correspondentie van Robert Boreel geschreven uit New York, met Karel Schultz, Nykeloog, 1849-1850; 349; 1 omslag.
          Met begeleidend briefje van mevrouw Werve, 's-Gravenhage 1 maart 1909.
        - Correspondentie gericht aan baron Van Zuylen van Nijevelt, ondertekend B. (Boreel), 1843 en z.d.; 350; 4 stukken.
          In omslag waarop staat geschreven: "à brûler après ma mort".
        - Correspondentie van D. Fockema met W.H.H. van Haersma, lid van de raad van Amsterdam, 1819-1820 en z.d.; 351; 1 omslag
          Met bijgevoegde enveloppe waarop staat geschreven: "Brieven enz. ontvangen op Nederhorst den Berg. Juli 1909".
        - Diverse brieven, 1825-1850; 352; 1 omslag
          Bevat brieven van:
          - C.S. Elias geboren Van de Poll aan de heer Nigt, 6 augustus 1825
          - A. Francken aan de minister voor de Zaken der Hervormde Eredienst over koning Willem II en de grondwetsherziening, 24 september 1826
          - H. van den Berg en J.F. Lanolt, aan onbekend geadresseerde over Theodoor Boreel, 18 april 1850.
          Ook in het Frans. Hierbij gevoegd een concept schrijven van Jw. W. Boreel over de studie en opleiding van Th. Boreel.
        - Brief van L. Boreel aan J. de Locht in Alkmaar, 14 augustus 1816; 353; 1 stuk
        - Brief van J.B. Leclercq aan baron M. Fagel, vertegenwoordiger van de prins van Oranje, 17 oktober 1815; 354; 1 stuk
        - Brieven afkomstig uit de papieren van gravin von Bosé geboren Munter betreffende een hofstede genaamd "De Nes" of "Nessenrak" onder Nederhorst den Berg, dat aan laatstgenoemde toebehoort, 1821-1825 en z.d.; 354A; 4 stukken
          Bevat brieven van Cornelis Adriana gravin van Bosé geboren Munter, aan Van Rinssum en brieven van Jos. de Meulemeester aan Munter.
        - Brieven van Munter van Sleeburg aan mevrouw Boreel van Hoogelanden over fidei-commis, 1832-1834; 354B; 3 stukken.
        - Correspondentie van generaal Boreel aan onbekende, z.d.; 354C; 3 stukken.
        - Correspondentie van mevrouw Boreel van Hoogelanden en Jhr. Jacob Boreel, 1837-1845; 354D; 1 pak
      - Brieven na 1850, 2.
        - Brieven van G.W. Vreede aan de minister van Staat baron Hugo van Zuylen van Nijevelt, 3 januari - 17 mei 1852; 355; 4 stukken.
          Belangrijk voor de politieke geschiedenis.
        - Correspondentie gericht aan la comtesse D'Athlone, ondertekend met Marie Mackay en "votre cousine Milon", 1855-1856; 356; 1 omslag
        - Diverse verzamelde stukken afkomstig van W.F. Boreel; J. Boreel; W. Boreel en J.W.S. Boreel en aanverwanten, 1860-1895 en z.d.; 357; 1 omslag
          Ook in het Frans en Engels. Gedeeltelijk
          gedrukt.
          - extracten uit de diverse registers van de Burgerlijke Stand betreffende de familie Boreel, 1823-1846.
          - stukken betreffende het stichten van een stoomgemaal te Purmer, 1877.
          Met plattegrond van de aan te kopen grond, z.d.
          - stukken betreffende de jacht, 1814-1860.
          - stukken van de gemeente en het polderbestuur van Velsen, 1875-1880.
        - Correspondentie gericht aan Jhr. mr. J.W.G. Boreel van Hoogelanden, 1878-1926; 358; 1 omslag
    - Familiegebeurtenissen, B.
      - Stukken betreffende de verheffing in de Adelstand, 1.
        - Kennisgeving aan J. Boreel van Hoogelanden van het Koninklijk Besluit van 28 augustus 1814 tot diens verheffing in de Ridderschap van Holland, ondertekend door D. Wacker de Zon, secretaris bij de Hoge Raad van Adel. Met begeleidend schrijven, 10 november 1815; 359; 2 stukken
        - Convocatiebrief voor de vergadering van de Ridderschap van Holland aan Jhr. J. Boreel van Hoogelanden, 17 augustus 1815; 360; 1 stuk
        - Concept-antwoord van J. Boreel op de kennisgeving van 10 november 1815, ter begeleiding van de nodige stukken, zoals het attribuut van Ridder Baronet door koning Karel I van Engeland gegeven aan het geslacht Boreel, 12 juni 1816; 361; 1 stuk
        - Brief van baron H.A. van Zuylen van Nijevelt aan Jhr. W. Boreel betreffende een diploma, 27 juni 1821; 362; 1 stuk
        - Koninklijke Besluiten betreffende de Ridderschap van Holland. Afschriften, 1816; 363; 3 stukken
        - Reglement voor de Ridderschap van Holland. Afschrift, z.d.; 364; 1 stuk.
        - Kennisgeving door de secretaris van de Hoge Raad van Adel, C. Chais, aan Jhr. W. Boreel van het Koninklijk Besluit inzake diens verheffing tot de Adelstand, 18 januari 1821; 365; 1 stuk
        - Kennisgeving aan Jhr. W.F. Boreel door de thesaurier bij de Hoge Raad van Adel, W.M. baron van Westreenen van Tiellandt van het Koninklijk Besluit inzake zijn verheffing tot de Adelstand, 10 juli 1821; 366; 2 stukken
          Met afschrift van het Koninklijk Besluit van 28 december 1816.
        - Koninklijk Besluit betreffende de verheffing tot de Nederlandse Adelstand van W. Boreel, 9 januari 1821; 367; 2 stukken
        - Concept-verzoekschrift aan de koning om verheffing tot de Adelstand op grond van de baronetstitel, z.d.; 368; 1 stuk.
        - Correspondentie van Jhr. W. Boreel met de minister van Justitie betreffende het deponeren van het diploma van koning Karel I van Engeland in het archief van de Hoge Raad van Adel, 1866; 369; 4 stukken
        - Staat van dienst van de luitenant-kolonel van het Huzarenregiment Willem Boreel. Afschrift, z.d.; 369A; 1 stuk
          Bevat gegevens over de periode 1787-1815.
      - Overlijden en begraven, huwelijk, etc., 2.
        - Lijst van adressen en andere papieren, o.a. concept van communicatiebrieven, en een "leedbrief" betreffende het overlijden van Elisabeth Bonifacia Dierquens, douairière, Singendonck, aan W. Boreel. Met bijlagen, 25 februari 1807; 370; 1 deel
        - Rekeningen en kwitanties naar aanleiding van de begrafenis van mevrouw Boreel, 1825; 371; 1 omslag
        - Rekeningen en kwitanties naar aanleiding van de begrafenis van mevrouw M. Boreel geboren Munter, 1846; 371A; 1 omslag
        - Stukken betreffende Cornelia Adriana gravin von Bosé geboren Munter, weduwe van graaf Adolph Ludwig Christoph, 1714-1825 en z.d.; 372; 1 omslag
          Ook in het Frans en Duits.
          - testamentaire beschikking van de weduwe Bosé
          geboren Munter, 8 augustus 1825. Kopie.
          - nota van de papieren van de Nes c.a.
          - concept van een algemene volmacht voor Eleonore Luise Hedwig, gravin von Bosé, echtgenote van prins Lynar.
          - extract uit het doopregister van het hertogelijke slot en stadskerk te Dessau betreffende de geboorte van Eleonore Luise Hedwig, dochter van graaf von Bosé en Cornelia Adriana Munter.
          - extract uit het sterfregister van de Evangelisch Gereformeerde Gemeente te Dresden, betreffende het overlijden van Cornelia Adriana Munter.
        - Lijsten van communicatiebrieven en andere stukken bij het overlijden van douairière Godin, 1796-1814 en z.d.; 373; 1 omslag
        - Bewijs van eigendom van het graf op de Burgerlijke Begraafplaats. Met begeleidend schrijven, 29 maart 1854; 374; 2 stukken
        - Stukken betreffende het 25-jarig huwelijk en de begrafenis van baron Hugo van Zuylen van Nijevelt, 1848-1853; 375; 2 stukken.
        - Stukken betreffende het huwelijk van mevrouw Van Reede geboren Boreel, 1806-1814 en z.d.; 375A; 1 omslag
        - Diverse verzamelde stukken, 1823-1904; 376; 1 omslag
          - brief van Groen van Prinsterer aan de Koningin bij het overlijden van een der prinsen, 5 juni 1850.
          - brief van notaris Eikendal over benoeming van een toeziend voogd voor de kinderen van wijlen Jhr. Robert Eugène Boreel, 27 mei 1896.
          - diverse telegrammen en berichten, 1823-1904.
      - Stukken betreffende de oprichting van het familiefonds Boreel, 3.
        - Reglementen van het familiefonds Boreel, z.d. Met geleidebrieven, 1888; 377; 1 pak
        - Correspondentie betreffende de oprichting van het familiefonds Boreel, 1891-1892 en z.d.; 378; 1 omslag
        - Statuten en stichtingsakte van het familiefonds Boreel. Met begeleleidend schrijven, 23 november 1892; 379; 1 omslag
      - Commissies, onderscheidingen enz., 4.
        - Lijst met namen van burgemeesters en raden van Amsterdam, 1816; 379A; 1 stuk
          Hier op komt voor de naam van Jhr. mr. Jacob Boreel van Hoogelanden.
    - Testamenten en boedelscheidingen, C.
      - Akte van boedelscheiding van Wendela Eleonora ten Hove, douairière van Jan Carel Godin, 2 september 1814; 380; 1 deel
      - Lijst met de namen van de erfgenamen van Catharina Boreel, eerder weduwe van Jan Berndt Bicker, laatst gehuwd geweest met wijlen Claude de Peles Salgas. Origineel, z.d.; 381; 1 stuk
      - Testament van Jacob Boreel van Hoogelanden, buiten gemeenschap van goederen getrouwd met Johanna Margaretha Munter, 7 mei 1821; 382; 1 katern
      - Stukken betreffende de verdeling van de nalatenschap van Jacob Boreel van Hoogelanden, 1822; 382A; 1 omslag
      - Akte van scheiding wegens de nalatenschap van Maria Trip, weduwe van mr. Willem Boreel, ten overstaan van notaris J. Commelen, 26 november 1821; 383; 1 deel
      - Uittreksel uit de akte van boedelscheiding van wijlen mr. Jan Bondt (overleden in 1845), 4 februari 1846; 384; 1 katern
      - Extract uit de akte van boedelscheiding van Margaretha Lievina Hoeufft geboren Geelvink, 7 april 1821; 385; 1 stuk
      - Testament van gravin Von Bosé geboren Munter, opgesteld in Dessau, 3 december 1825; 385A; 1 omslag
        In tweevoud. De bijlagen bevatten o.a. opmerkingen van J. van der Linden.
      - Akte van boedelscheiding van Margaretha Johanna Munter, douairière van Jhr. mr. Jacob Boreel van Hoogelanden. Met bijlagen, 5 januari 1847; 385B; 1 omslag
        Bevat ook een verklaring, 6 maart 1874.
      - Testament van baron Hugo van Zuylen van Nijevelt, met bijlagen 1852-1853, 1 december 1851.; 385C; 1 omslag
        De bijlagen bevatten ook declaraties betreffende de nalatenschap.
        Gedeeltelijk in het Frans.
    - Financiële zaken, D.
      - Huishoudboekje van mevrouw Boreel, 1800-1828; 386; 1 deel